---
title: blogdown & theme
author: 이현탁
date: '2020-06-21'
slug: blogdown-theme
categories:
  - R
tags:
  - R Markdown
output:
  xaringan::moon_reader:
    css: xaringan-themer.css
    lib_dir: libs
    nature:
      highlightStyle: github
      highlightLines: true
      countIncrementalSlides: false

---

```{r setup, include=FALSE}
options(htmltools.dir.version = FALSE)
knitr::opts_chunk$set(echo = FALSE, warning=FALSE, message=FALSE, 
                      comment="", digits = 3, tidy = FALSE, prompt = TRUE, fig.align = 'center')
```
```{r xaringan-themer, include=FALSE, warning=FALSE}
library(xaringanthemer)
style_mono_light(base_color = "#23395b",
  header_font_google = google_font("Josefin Sans"),
  text_font_google   = google_font("Jua", "Black Han Sans", "Do Hyeon"),
  code_font_google   = google_font("Fira Mono")
)
```

---

#1 blogdown 및 Hugo 설치하기

 - r studio에서 간단한 명령어를 통해 설치 가능하다.
```
install.packages("blogdown")
blogdown::install_hugo(version = latest)
```

---
#2 Hugo theme 고르기

 - [여기](https://themes.gohugo.io/)에서 원하는 테마를 고른다. 각 테마마다 설치방법이 다르지만, 공유되는 과정은 다음과 같다. 아래의 과정은 git bash로 수행한다.
```
## 프로젝트 폴더를 만들어 작업공간으로 지정한다
```
$ cd HUGO_PROJECT
```
## 원하는 테마를 clone해온다
```
$ git clone https://github.com/제작자/테마.git themes/테마
```
---
#3 theme 

## 혹은 submodule로 가져올 수도 있다. netlify 연결을 위해서는 이 편이 낫다.
```
$ git submodule add https://github.com/제작자/테마.git themes/테마
```
##위의 과정들이 완료되면 최신화를 한번 해주는 것이 좋다.
```
$ git submodule update --remote
```
---
#4 사이트 생성

 - 테마를 지정하지 않고도 생성한 뒤 적용하는 것이 가능하지만, 사이트 생성시부터 테마를 지정하는 것이 더 안정적이다.
```
blogdown::new_site(theme = "제작자/테마", hostname = "github.com", theme_example = TRUE)

```
---
#5 사이트 관리


 - 각 테마별로 index, config 등 관리 파일이 다르다. 블로그 정보, 형식에서 테마의 조정까지 많은 것을 관리할 수 있다. 테마를 지정했다면 테마의 example site나 개발자 github 등에서 사용법을 확인하는 것이 좋다. 테마에 따라 컨텐츠가 section인 경우와 post인 경우로 나뉜다. 확인 후에 글을 작성하는 것이 좋다.
 
---
#6 github 배포

 - 위의 과정을 거쳤다면 git bash를 통해 github 저장소로 작성물을 push 한다.
```
git clone (github 주소)
git add .
git commit -m '작성단계'
git push
```

---
#7 netlify 연결

 - 블로그 파일이 저장된 github 주소를 netlify의 deposit 대상으로 지정한다. 변환 형식을 'hugo'로, 기본 directory는 변경하지 않았다면 블로그 폴더의 'public'으로 지정하면 된다.
 이후 github에 변경사항이 있을 때마다 자동으로 갱신된다.
 
_[결과물 예시](https://rhinoblog.netlify.app/)_

